臺灣臺北地方法院民事判決
111年度勞訴字第19號
原      告  曹珊瑜（原名:曹育寧）


            紀可伊  
            譚雪薇  
            李承緒  

被      告  展雲事業股份有限公司

法定代理人  鍾克信  


上列當事人間請求給付資遣費等事件，本院於民國111年3月9日
言詞辯論終結，判決如下：
    主  文
一、被告應各給付原告如附表二「A欄」所示金額，及均自民國1
    11年2月10日起至清償日止，按週年利率5％計算之利息。
二、被告應各提繳如附表二「B欄」所示金額至原告於勞動部勞
    工保險局設立之勞工退休金個人專戶。
三、原告其餘之訴駁回。　　
四、訴訟費用由被告負擔。
五、本判決第一項得假執行。但被告如分別依其應給付之金額為
    原告預供擔保，得免為假執行。
六、本判決第二項得假執行。但被告如分別依其應提撥之金額為
    原告預供擔保，得免為假執行。　　　
    事實及理由
壹、程序部分：
一、原告原起訴聲明：「㈠被告應給付原告總計新臺幣（下同）1
    30萬3,390元，及自起訴狀繕本送達翌日起至清償日止，按
    週年利率5％計算之利息。㈡請依職權宣告假執行或願供擔保
    請准宣告假執行。」（見本院卷第13頁），嗣變更為：「㈠
    被告應各給付原告如附表一「A欄」所示金額，及自起訴狀
    繕本送達翌日起至清償日止，按週年利率5％計算之利息。㈡
    被告應各提繳如附表一「B欄」所示金額至原告於勞動部勞
    工保險局設立之勞工退休金個人專戶。㈢請依職權宣告假執
    行」（見本院卷第299頁），原告擴張、變更訴之聲明所依
    據之事實，與原起訴主張之勞動關係基礎事實均屬同一，在
    證據資料之利用上具有一體性，與民事訴訟法第255條第1項
    第2款、第3款並無不合，應予准許。
二、本件被告經合法通知未於言詞辯論期日到場，核無民事訴訟
    法第386條各款所列情形，爰依原告之聲請，由其一造辯論
    而為判決。
貳、實體部分：
一、原告主張：
　㈠原告各於如附表一「到職日」欄起任職於被告，每月薪資為
    各如附表一「每月薪資」欄所示金額，因被告積欠原告民國
    110年7至9月份工資，而均經原告於110年9月30日依勞動基
    準法（下稱勞基法）第14條第1項第5款規定終止勞動契約，
    被告自應給付上開積欠薪資及資遣費，暨補提撥110年4至9
    月份未提撥之勞工退休金。另被告每月均自薪資預先扣除原
    告之勞工保險費自負額、全民健康保險費自負額，惟110年4
    至9月份均未依規定繳納，自屬無法律上原因受有利益而應
    返還原告。爰依兩造間勞動契約、勞基法第22條第2項、勞
    工退休金條例第12條第1項、第31條第1項、民法第179條提
    起本件訴訟等語。　
　㈡並聲明：如前開壹、一、變更後聲明。
二、被告未於言詞辯論期日到場，亦未提出書狀為任何聲明或陳
    述。　
三、本院之判斷：　　
　㈠原告主張上開事實，業據提出薪資給付明細表、薪資轉帳明
    細、勞工退休金個人專戶明細、勞工保險被保險人投保資料
    表、離職證明書、勞資爭議調解紀錄等件為證（見本院卷第
    33至39、121至143、181至277頁），堪信為真實。　
　㈡關於原告得請求項目及金額，分述如下：
　⒈110年7至9月份薪資：
　　按「工資應全額直接給付勞工。但法令另有規定或勞雇雙方
    另有約定者，不在此限。」，勞基法第22條第2項定有明文
    。原告丙○○、乙○○、丁○○、甲○○依前開規定，主張被告各應
    給付110年7至9月份工資7萬5,000元、9萬1,200元、12萬8,7
    00元、7萬5,000元，核屬有據。至原告丁○○固主張110年7至
    9月份薪資為13萬5,900元，惟以其每月薪資4萬2,900元計算
    應係12萬8,700元（計算式：4萬2,900×3＝12萬8,700元），
    原告丁○○就超出部分既未提出其他事證，洵非可採。　
　⒉資遣費：　
　⑴按「勞工適用本條例之退休金制度者，適用本條例後之工作
    年資，於勞動契約依勞基法第11條、第13條但書、第14條及
    第20條或職業災害勞工保護法第23條、第24條規定終止時，
    其資遣費由雇主按其工作年資，每滿1年發給2分之1個月之
    平均工資，未滿1年者，以比例計給；最高以發給6個月平均
    工資為限，不適用勞基法第17條之規定。」，勞工退休金條
    例第12條第1項定有明文。
　⑵原告均於110年9月30日依勞基法第14條第1項第5款規定終止
    勞動契約，依上揭規定得請求被告各給付下列資遣費，逾此
    金額，為無理由：
　①原告丙○○之月薪為2萬5,000元，其自107年6月26日開始任職
    於被告至110年10月1日離職日止，資遣年資為3年3個月又5
    天，資遣基數為1+91/144（新制資遣基數計算公式：［年＋（
    月＋日÷當月份天數）÷12］÷2，下均同），原告丙○○得請求被
    告給付之資遣費為4萬0,799元（計算式：月薪×資遣費基數
    ，元以下四捨五入，下均同）。
　②原告乙○○之月薪為3萬0,400元，其自102年5月15日開始任職
    於被告至110年10月1日離職日止，資遣年資為8年4個月又16
    天，資遣基數為4+17/90，原告乙○○得請求被告給付之資遣
    費為12萬7,342元。
　③原告丁○○之月薪為4萬2,900元，其自97年11月4日開始任職於
    被告至110年10月1日離職日止，資遣年資為12年10個月又27
    天，資遣基數為6，原告丁○○得請求被告給付之資遣費為25
    萬7,400元。
　④原告甲○○之月薪為2萬5,000元，其自109年6月1日開始任職於
    被告至110年10月1日離職日止，資遣年資為1年4個月，資遣
    基數為0+2/3，原告甲○○得請求被告給付之資遣費為1萬6,66
    7元。　　
　⒊提繳勞工退休金：
　⑴按「雇主應為第7條第1項規定之勞工負擔提繳之退休金，不
    得低於勞工每月工資6％。」、「雇主未依本條例之規定按月
    提繳或足額提繳勞工退休金，致勞工受有損害者，勞工得向
    雇主請求損害賠償。」，勞工退休金條例第14條第1項、第3
    1條第1項亦有明定。
　⑵原告丙○○、乙○○、丁○○、甲○○主張被告每月均以加計業績獎
    金後之薪資計算月提繳工資級距為2 萬8,800元、3 萬3,300
     元、15萬元、2萬5,200元，則被告即各應為其等提繳110年
    4至9月份勞工退休金共1萬0,368元、1萬1,988元、5萬4,000
    元、9,072元（計算式：級距×6％×6月）。
　⑶至原告丁○○固主張其每月另自願提繳6,000元，故被告應再為
    其提繳5萬4,000元云云，惟查110年4至6月份部分，被告已
    繳納原告丁○○個人提繳之金額（見本院卷第277頁勞工退休
    金個人專戶資料），而110年7至9月份部分，既被告尚未給
    付工資而經原告丁○○請求給付全額工資，自無從再扣除自提
    金額，是原告丁○○此部分主張，尚無可採。
　⒋勞健保欠費：
　⑴按「保險人於訴追之日起，在保險費及滯納金未繳清前，暫
    行拒絕給付。但被保險人應繳部分之保險費已扣繳或繳納於
    投保單位者，不在此限。」、「保險人於投保單位或保險對
    象未繳清保險費及滯納金前，經查證及輔導後，得對有能力
    繳納，拒不繳納之保險對象暫行停止保險給付。但被保險人
    應繳部分之保險費已由投保單位扣繳、已繳納於投保單位、
    經依前條規定經保險人核定其得分期繳納，或保險對象於依
    家庭暴力防治法之規定受保護期間時，不在此限。 」，勞
    工保險條例第17條第3項、全民健康保險法第37條第1項分別
    定有明文。又「無法律上之原因而受利益，致他人受損害者
    ，應返還其利益。雖有法律上之原因，而其後已不存在者，
    亦同。」，民法第179條亦有明定。
　⑵原告固主張被告未將已扣之110年4至9月份勞工保險費、全民
    健康保險費勞工自負額繳納至勞動部勞工保險局、衛生福利
    部中央健康保險署，而得依民法第179條規定請求被告返還
    扣款云云。惟就110年7至9月份部分，原告前開請求被告給
    付之薪資係該等月份未經扣除自負額之全額工資，是原告主
    張被告已扣該等費用，尚有誤會；再原告均自承並未自行繳
    納前開欠款（見本院卷第300至302頁），而依上揭規定，就
    110年4至6月份應負擔之保險費既經投保單位即被告扣繳，
    縱被告未將所扣款項繳交至勞動部勞工保險局、衛生福利部
    中央健康保險署，亦係由主管機關向扣繳義務人即被告催繳
    ，原告之保險權益亦不受影響，難認原告受有何等遭扣款之
    損害，是此部分請求均屬無據。　　　　
　㈢末按「給付無確定期限者，債務人於債權人得請求給付時，
    經其催告而未為給付，自受催告時起，負遲延責任。其經債
    權人起訴而送達訴狀，或依督促程序送達支付命令，或為其
    他相類之行為者，與催告有同一之效力」、「遲延之債務，
    以支付金錢為標的者，債權人得請求依法定利率計算之遲延
    利息」、「應付利息之債務，其利率未經約定，亦無法律可
    據者，週年利率為5％」，民法第229條第2項、第233條第1項
    前段、第203條定有明文。原告就本件除提撥勞工退休金外
    准許之金額（即如附表二「A欄」），請求被告應自起訴狀
    繕本送達翌日即111年2月10日（見本院卷第111頁）起至清
    償日止，計付法定遲延利息，亦屬有據。
四、結論：
　㈠原告依兩造間勞動契約、勞基法第22條第2項、勞工退休金條
    例第12條第1項、第31條第1項、民法第179條規定，請求被
    告各給付如附表二「A欄」所示金額，及均自111年2月10日
    起至清償日止，按週年利率5％計算之利息，暨各提繳如附表
    二「B欄」所示金額至原告於勞動部勞工保險局設立之勞工
    退休金個人專戶，為有理由，應予准許；逾此範圍，為無理
    由，應予駁回。
　㈡本件係勞工之給付請求訴訟，並經本院就本判決主文第一項
    、第二項為雇主敗訴之判決，應依勞動事件法第44條第1項
    、第2項之規定，依職權宣告假執行，同時宣告被告得供擔
    保而免為假執行，並酌定相當之擔保金額。　　
五、訴訟費用負擔之依據：民事訴訟法第79條。
中　　華　　民　　國　　111 　年　　3 　　月　　25　　日
                  勞動法庭    法　官  　梁夢迪
以上正本係照原本作成。
如對本判決上訴，須於判決送達後20日內向本院提出上訴狀。如
委任律師提起上訴者，應一併繳納上訴審裁判費。
中　　華　　民　　國　　111 　年　　3 　　月　　25　　日
                              書記官　　石勝尹
附表一：
編號 姓名 到職日 （民國） 契約終止日 （民國） 每月薪資 （新臺幣，下同） 民國110年7至9月份薪資  資遣費  勞健保欠費 A欄 B欄         請求給付總金額 請求提撥勞工退休金 1 丙○○ 107年6月26日 110年9月30日 2萬5,000元 7萬5,000元 12萬8,076元 9,342元 21萬2,418元 1萬0,368元 2 乙○○ 102年5月15日 110年9月30日 3萬0,400元 9萬1,200元 31萬4,394元 1萬,3884元 41萬9,478元 1萬1,988元 3 丁○○ 97年11月4日 110年9月30日 4萬2,900元 13萬5,900元 27萬1,800元 2萬,0286元 42萬7,986元 10萬8,000元 4 甲○○ 109年6月1日 110年9月30日 2萬5,000元 7萬5,000元 2萬5,258元 5,820元 10萬6,078元 9,072元 
附表二：
編號 姓名 民國110年7至9月份薪資 （新臺幣，下同）  資遣費  勞健保欠費 A欄 B欄      本院判決給付總金額 本院判決提撥勞工退休金 1 丙○○ 7萬5,000元 4萬0,799元 0元 11萬5,799元 1萬0,368元 2 乙○○ 9萬1,200元 12萬7,342元 0元 21萬8,542元 1萬1,988元 3 丁○○ 12萬8,700元 25萬7,400元 0元 38萬6,100元 5萬4,000元 4 甲○○ 7萬5,000元 1萬6,667元 0元 9萬1,667元 9,072元